【裁判字號】    97,訴,442
【裁判日期】    980914
【裁判案由】    違反毒品危害防制條例
【裁判全文】
臺灣花蓮地方法院刑事判決               97年度訴字第442號
公  訴  人  臺灣花蓮地方法院檢察署檢察官
被      告  丁○○
                    （現另案於臺灣花蓮監獄執行）
指定辯護人  簡燦賢律師
被      告  乙○○
                    （現另案於臺灣花蓮監獄執行）
指定辯護人  謝維仁律師
上列被告因違反毒品危害防制條例案件，經檢察官提起公訴（97
年度偵字第2887號）及追加起訴（97年度蒞字第2880號、98年度
蒞追字第2號），本院判決如下：
    主  文
丁○○轉讓第一級毒品，共貳罪，均累犯，各處有期徒刑壹年陸
月。又明知為禁藥而轉讓，累犯，處有期徒刑陸月。應執行有期
徒刑貳年陸月。
乙○○轉讓第一級毒品，累犯，處有期徒刑壹年陸月。
丁○○、乙○○其餘被訴部分均無罪。
    事  實
一、丁○○基於轉讓之犯意，於民國96年12月中旬某日，在夏梅
    芬位於花蓮市復興新村住處，提供一次施用量之第二級毒品
    安非他命予夏梅芬一次。
二、丁○○基於轉讓之犯意，於97年1 月底某日，在丙○○位於
    花蓮縣花蓮市○○○路之洗車場，提供一次施用量之第一級
    毒品海洛因予丙○○一次。
三、丁○○基於轉讓之犯意，於97年2月1日某時，在其位於花蓮
    縣花蓮市○○路之租屋處，提供第一級毒品海洛因若干予乙○○一次。乙○○基於轉讓之犯意，於97年3 月初某日，在
    其位於花蓮縣花蓮市○○路之租屋處，提供第一級毒品海洛
    因若干予丁○○一次。
四、案經花蓮縣警察局花蓮分局報告臺灣花蓮地方法院檢察署檢
    察官偵查起訴及追加起訴。
    理  由
一、被告以外之人於審判外之言詞或書面陳述，除法律有規定者
    外，不得作為證據，刑事訴訟法第159 條第1 項定有明文。
    查證人丙○○、甲○○、夏梅芬於警詢中之證詞，既經被告
    及辯護人不同意作為證據，又無符合其他例外規定之情形，
    應無證據能力。
二、上揭事實業據被告丁○○、乙○○坦承不諱，核與證人丙○○、夏梅芬於偵查中及本院審理時之證述、同案被告兼證人
    乙○○、丁○○於偵查中之供述相符，足認被告自白與事實
    相符，堪信真實。本案事證明確，被告之犯行堪以認定，應
    依法論科。
三、核被告丁○○事實欄一所為，係犯藥事法第83條之轉讓禁藥
    罪；事實欄二、三所為，均係犯毒品危害防制條例第8 條第
    1 項之轉讓第一級毒品罪。被告乙○○所為，係犯毒品危害
    防制條例第8 條第1 項之轉讓第一級毒品罪。被告丁○○上
    開3 行為間，犯意各別、行為互異，應分論併罰。被告丁○○前因毒品案件，經法院判處有期徒刑1年8月確定，於96年
    2 月15日縮短刑期假釋出監，於96年5 月7 日保護管束期滿
    ，視為執行完畢；被告乙○○前因毒品案件，經法院分別判
    處應執行有期徒刑1 年及1 年3 月確定，於92年5 月20日縮
    短刑期假釋出監，於93年5 月20日保護管束期滿，視為執行
    完畢，均有臺灣高等法院被告前案紀錄表在卷可按。被告等
    受徒刑執行完畢後，5 年以內故意再犯本件有期徒刑以上之
    罪，均為累犯，均應依刑法第 47條第1項之規定加重其刑。
    爰審酌被告二人之素行，智識程度及犯罪動機、手段及所生
    之危害，犯後坦承犯行、態度尚屬良好等一切情狀，分別量
    處如主文所示之刑，並就被告丁○○部分定其應執行刑。
四、公訴意旨另以：被告丁○○、乙○○係男女朋友，二人基於
    共同之犯意聯絡，以丁○○使用之0000-000000 號行動電話
    為對外聯絡工具，於如附表所示之時間、地點，待丙○○、
    甲○○等撥打上開行動電話號碼與之聯繫後，再分別約定地
    點，販賣第一級毒品海洛因及第二級毒品安非他命予丙○○
    等人，因認被告二人係共同涉犯毒品危害防制條例第4條第1
    項之販賣第一級毒品及同條例第4 條第2 項之販賣第二級毒
    品罪嫌云云。惟查：
(一)按犯罪事實應依證據認定之，無證據不得認定犯罪事實；不
    能證明被告犯罪或其行為不罰者，應諭知無罪之判決，刑事
    訴訟法第154 條第2 項、第301 條第1 項分別定有明文。再
    者，認定犯罪事實所憑之證據，雖不以直接證據為限，間接
    證據亦包括在內，但是無論直接或間接證據，其為訴訟上之
    證明，須達於通常一般人均不致有所懷疑，而得確信其為真
    實之程度，始得據為有罪之認定。又檢察官就被告犯罪事實
    ，應負舉證責任，並指出證明之方法，刑事訴訟法第161 條
    第1 項定有明文，因此，檢察官對於起訴之犯罪事實，應負
    提出證據及說服之實質舉證責任，倘其所提出之證據，不足
    為被告有罪之積極證明，或其闡明之證明方法，無從說服法
    官以形成被告有罪之心證，基於無罪推定之原則，自應為被
    告無罪判決之諭知（最高法院76年臺上字第4986號判例、92
    年臺上字第128 號判例參照）。
(二)公訴人認被告丁○○、乙○○於如附表所示時間、地點販賣
    第一級及第二級毒品給丙○○、甲○○，無非係以被告二人
    警詢或偵查中之供述、證人丙○○、甲○○警詢中之證述為
    其論述之依據。然上開被告二人警詢或偵查中之供述，均否
    認有檢察官所指之犯行；證人丙○○、甲○○警詢中之證述
    無證據能力，已如前述；又據證人丙○○、甲○○於本院之
    證述，均否認有向被告二人購買毒品之情事。揆上說明，檢
    察官未能提出證據以為被告等犯罪事實之嚴格證明，基於無
    罪推定之原則，自應為被告無罪判決之諭知。
據上論斷，應依刑事訴訟法第299條第1項前段、第301條第1項，
毒品危害防制條例第8 條第1項，藥事法第83條第1項，刑法第11
條前段、第47條第1項、第51條第5款，判決如主文。
本案經檢察官羅美秀到庭執行職務
中    華    民    國    98    年    9     月    14    日
                  刑事第四庭審判長法  官  張宏節
                                  法  官  蔡寶樺
                                  法  官  沈培錚
以上正本證明與原本無異。
如不服本判決應於收受送達後10日內向本院提出上訴書狀，並應
敘述具體理由。其未敘述上訴理由者，應於上訴期間屆滿後20日
內向本院補提理由書 (均須按他造當事人之人數附繕本) 「切勿
逕送上級法院」。
中    華    民    國    98    年    9     月    16    日
                                  書記官
附錄本判決論罪之法律條文：
毒品危害防制條例第8條：
轉讓第一級毒品者，處1年以上7年以下有期徒刑，得併科新臺幣
1百萬元以下罰金。
轉讓第二級毒品者，處6月以上5年以下有期徒刑，得併科新臺幣
70萬元以下罰金。
轉讓第三級毒品者，處3 年以下有期徒刑，得併科新臺幣30萬元
以下罰金。
轉讓第四級毒品者，處1 年以下有期徒刑，得併科新臺幣10萬元
以下罰金。
前四項之未遂犯罰之。
轉讓毒品達一定數量者，加重其刑至二分之一，其標準由行政院
定之。
藥事法第83條：
明知為偽藥或禁藥，而販賣、供應、調劑、運送、寄藏、牙保、
轉讓或意圖販賣而陳列者，處7年以下有期徒刑，得併科新臺幣5
百萬元以下罰金。
犯前項之罪，因而致人於死者，處7 年以上有期徒刑，致重傷者
，處3年以上12年以下有期徒刑。
因過失犯第1項之罪者，處2年以下有期徒刑、拘役或科新臺幣30
萬元以下罰金。
第一項之未遂犯罰之。
附表
 ┌─┬────┬────┬───┬───┬───┬──┬──┐
 │  │販賣時間│販賣地點│販賣之│購  買│購買之│販賣│價格│
 │  │        │        │行為人│之  人│人聯絡│毒品│    │
 │  │        │        │      │      │電話  │之種│    │
 │  │        │        │      │      │      │類  │    │
 ├─┼────┼────┼───┼───┼───┼──┼──┤
 │1 │不詳時間│丙○○住│丁○○│丙○○│091740│第一│每次│
 │  │3～4次  │處      │      │      │7321  │級毒│1000│
 │  │        │        │      │      │      │品海│元  │
 │  │        │        │      │      │      │洛因│    │
 │  │        │        │      │      │      │    │    │
 ├─┼────┼────┼───┼───┼───┼──┼──┤
 │2 │不詳時間│丙○○住│丁○○│丙○○│091740│第二│每次│
 │  │3～4次  │處      │      │      │7321  │級毒│1000│
 │  │        │        │      │      │      │安非│元  │
 │  │        │        │      │      │      │他命│    │
 │  │        │        │      │      │      │    │    │
 ├─┼────┼────┼───┼───┼───┼──┼──┤
 │3 │97年2月 │四八市場│丁○○│甲○○│091740│第一│6000│
 │  │23日    │        │乙○○│      │7321  │級毒│元  │
 │  │        │        │      │      │      │品海│    │
 │  │        │        │      │      │      │洛因│    │
 │  │        │        │      │      │      │    │    │
 └─┴────┴────┴───┴───┴───┴──┴──┘


司法院資訊處製作；財團法人民間司法改革基金會備份。
